---
title: "VisualisationDataset"
author: "Theo"
date: "08/05/2021"
output: html_document
---

```{r setup, include=FALSE}
knitr::opts_chunk$set(echo = TRUE)
library(tidyverse)
library(dplyr)
library(corrplot)
library(RColorBrewer)
library(ggplot2)
library(cramer)
library(rcompanion)
```

# Ouverture jeu de donnees

```{r}
dapp = data.frame(lapply(train_data, function(x) as.numeric(as.character(x))))
dtest = data.frame(lapply(test_data, function(x) as.numeric(as.character(x))))

df_mod
```

```{r}
df_num = df_mod %>% select(where(is.numeric))
df_num
```

```{r}
#Pour les filles
df_num_girl = df_num[,1:21]
df_num_boy = df_num[,22:46]
df_num_moy = df_num[,47:81]
df_num_girl
df_num_boy
df_num_moy
```

```{r}
M_girl <- cor(df_num_girl)
M_boy <- cor(df_num_boy)
M_moy <- cor(df_num_moy)

corrplot(M_girl, type="upper", order="hclust",
         col=brewer.pal(n=8, name="RdYlBu"))
corrplot(M_boy, type="upper", order="hclust",
         col=brewer.pal(n=8, name="RdYlBu"))
corrplot(M_moy, type="upper", order="hclust",
         col=brewer.pal(n=8, name="RdYlBu"), tl.cex=0.6)
```

Pour les femmes:
On observe une forte corrélation entre la participation d'une femme aux activités artistiques et sa participation à des activités telles que des musées ou concerts.

Pour les hommes :
attr4_avg.y : Note qui indique si l'individu pense que les hommes cherchent la beauté chez leur partenaire.
amb4_avg.y : Note qui indique si l'individu pense que les hommes cherchent l'ambition chez leur partenaire.
sinc4_avg.y : Note qui indique si l'individu pense que les hommes cherchent la sincérité chez leur partenaire.

On observe une corrélation négative entre attr4_avg.y à amb4_avg.y, sinc4_avg.y.
Lorsqu'une personne pense que les hommes accordent de l'importance à la beauté, elle considère généralement qu'ils ne s'intéressent pas à l'ambition ou à la sincérité de leur partenaire et inversement.

Pour les moyennes :
fun5_avg_ect corrélé positivement à attribut5_dist
attribut5_dist corrélé positivement à amb5_avg_act


# Rapport de corrélation


```{r}
rapp_corr <- function(df,x, groupe) {
    vartot<- sum((df[,x] - mean(df[,x]))^2)
    moyennes <- df%>%group_by(!!rlang::sym(groupe))%>%summarise(n=mean(!!rlang::sym(x)))%>%select(n)
    effectifs <- df%>%group_by(!!rlang::sym(groupe))%>%summarise(l=length(!!rlang::sym(x)))%>%select(l)
    varinter <- (sum(effectifs * (moyennes - mean(df[,x]))^2))
    res <- varinter/vartot
    return(res)
  }
```

```{r}
colnames(df_num)
```


```{r}
df_num2 = df_num
df_num2$match <- df_mod$match
rap_cor_match <- sapply(colnames(df_num), rapp_corr, df=df_num2, groupe="match")
rap_df <- data.frame("attribut"=names(rap_cor_match), "rap_cor"=rap_cor_match)
rap_df <- rap_df[order(rap_df$rap_cor),]
```


```{r}
ggplot(rap_df, aes(x = reorder(attribut, -rap_cor), y = rap_cor)) + 
  geom_bar(stat = "identity", fill="lightblue") +
  ggtitle("Rapport de corrélation pour chaque variable quantitative, avec le variable 'match' à expliquer") +
  theme(plot.title = element_text(size = 10, face = "bold"), axis.text.x = element_blank()) +
  xlab("Indice des variables quantitatives explicatives")+
  ylab("Rapport de corrélation")
```

# Test de student

```{r}
studentTest <- function(x, y){
  return(t.test(x, as.numeric(y)))
}
stud_t_match <- unlist(lapply(df_num, cramV, y=df_num2$match))

student_t <- data.frame("attribut"=names(stud_t_match), "stud_t"=stud_t_match)
```

```{r}
ggplot(student_t, aes(x = reorder(attribut, -stud_t), y = stud_t)) + 
  geom_bar(stat = "identity", fill="lightgoldenrod") +
  ggtitle("Test de Student pour chaque variable quantitative, avec le variable 'match' à expliquer") +
  theme(plot.title = element_text(size = 10, face = "bold"), axis.text.x = element_blank()) +
  xlab("Indice des variables quantitatives explicatives")+
  ylab("Test de Student")
```



# V de Cramer

```{r}
df_fac = df_mod %>% select(where(is.factor))
df_fac
```

```{r}
tab <- table(df_fac[,1], df_fac[,2])
print(tab)
cramerV(tab)
```

```{r}
cramV <- function(x, y){
  return(cramerV(table(x,y)))
}
cram_v_match <- unlist(lapply(df_fac[,-1], cramV, y=df_fac[,1]))

cram_v <- data.frame("attribut"=names(cram_v_match), "cramer_v"=cram_v_match)
```

```{r}
ggplot(cram_v, aes(x = reorder(attribut, -cramer_v), y = cramer_v)) + 
  geom_bar(stat = "identity", fill="lightgreen") +
  ggtitle("V de Cramer pour chaque variable qualitative, avec le variable 'match' à expliquer") +
  theme(plot.title = element_text(size = 10, face = "bold"), axis.text.x = element_blank()) +
  xlab("Indice des variables qualitatives explicatives")+
  ylab("V de Cramer")
```

















